臺灣高等法院民事裁定
110年度家上更一字第11號
上  訴  人  葉錦桂(即陳隆祥之承受訴訟人)
            陳貞夙(即陳隆祥之承受訴訟人)

            陳貞秀(即陳隆祥之承受訴訟人)
            陳怡蒨(即陳隆祥之承受訴訟人)
            陳怡勳(即陳隆祥之承受訴訟人)
上列五人共同
訴訟代理人  劉烱意律師
複 代理 人  蕭宇廷律師
被 上訴 人  李莛蓁  
訴訟代理人  陳志峯律師
複 代理 人  李庚道律師
上列當事人間確認親子關係存在事件，本院裁定如下： 
    主  文
上訴人丁○○（女，民國00年00月0日生，身分證統一編號：Z0000
00000號）、上訴人戊○○(女，民國00年00月0日生，身分證統一
編號：Z000000000號）、上訴人乙○○(女，民國00年0月00日生，
身分證統一編號：Z000000000號）、上訴人丙○○(女，民國00年0
月00日生，身分證統一編號：Z000000000號）與被上訴人甲○○（
女、民國00年0月0日生、身分證統一編號：Z000000000號），應
於民國111年4月28日上午10時30分至新北市○○區○○路00號法務部
調查局接受親子血緣鑑定。
    理  由
一、按法院認應證之事實重要，且舉證人之聲請正當者，應以裁
    定命他造提出文書。此於勘驗準用之，民事訴訟法第343條
    、第367條分別定有明文。又親子血緣關係存在與否，現代
    生物科學發達，醫學技術進步，以DNA檢驗方法鑑定子女血
    統來源之精確度極高，且為一般科學鑑定及社會觀念所肯認
    ，乃週知之勘驗方法(最高法院97年度臺上字第2004號判決
    要旨參照)，自屬對應證事實之重要證據方法。
二、被上訴人主張：伊係生母辛○○○受胎自上訴人庚○○、丁○○、
    戊○○、乙○○、丙○○之被繼承人己○○所生之子女，惟己○○於民
    國110年7月19日死亡。己○○與伊母同居期間曾短暫扶養過伊
    ，復於伊就讀高中給付房租、生活費，是己○○對伊有撫育事
    實；且伊與己○○於通訊軟體LINE對話時，均稱呼其為「爸爸
    」等節，業據其提出出生證明、戶籍謄本、臺灣高雄少年及
    家事法院107年度親字第33號民事判決暨確定證明書、兩造
    相片、通訊軟體對話截圖為證（見原審卷第21頁、第23至40
    頁、第49頁、第41至47頁、第55至123頁）。惟前經己○○否
    認，並辯稱因曾在臺北行醫超過40年，許多病患會暱稱「爸
    爸」或「爺爺」，更會與常接觸之病患及家屬出遊等語（見
    本院前審卷第122頁）。則被上訴人是否為己○○之親生子女
    ，攸關其得否本於己○○之非婚生子女提起本件訴訟，因事涉
    被上訴人與己○○間親子關係之認定，非屬當事人得自由處分
    之事實，揆諸首揭說明，自有賴血緣檢驗之科學方法為鑑定
    ，是被上訴人前開聲請洵屬正當。因親子血緣DNA鑑定需取
    兩造之血液為檢體，即需兩造本身配合，爰依前揭規定，命
    被上訴人及丁○○、戊○○、乙○○、丙○○應於111年4月28日上午
    10時30分，攜帶戶口名簿及身分證或護照等足資證明身分之
    證件正本至新北市○○區○○路00號法務部調查局接受親子血緣
    DNA之檢驗鑑定。又上訴人如無正當理由拒絕配合接受血緣
    鑑定者，依民事訴訟法第367條準用第345條之規定，本院得
    審酌情形認被上訴人主張之事實為真實，附此敘明。
三、爰裁定如主文。
中　　華　　民　　國　　111 　年　　4 　　月　　11　　日
　　　　　　　　　家事法庭
                      審判長法  官  賴劍毅
                            法  官  邱靜琪
                            法  官  洪純莉
正本係照原本作成。
不得抗告。
中　　華　　民　　國　　111 　年　　4 　　月　　11　　日
　　　　　　　　　　　　　  書記官  魏汝萍